【裁判字號】    97,訴,3185
【裁判日期】    970904
【裁判案由】    毒品危害防制條例
【裁判全文】
臺灣臺中地方法院刑事判決              97年度訴字第3185號
公  訴  人  臺灣臺中地方法院檢察署檢察官
被      告  乙○○
                    （現另案於臺灣臺中監獄臺中分監執行中
上列被告因違反毒品危害防制條例案件，經檢察官提起公訴（97
年度毒偵字第3137號），被告於準備程序中就被訴事實為有罪之
陳述，經告以簡式審判之旨，並聽取意見後，本院合議庭裁定由
受命法官獨任進行簡式審判程序，判決如下：
    主    文
乙○○施用第一級毒品，累犯，處有期徒刑捌月。
    犯罪事實
一、乙○○前曾於86年間因違反麻醉藥品管理條例案件，經本院
    以86年度易字第197號刑事判決有期徒刑6月，於86年4月26
    日確定，又於86年間因違反肅清煙毒條例案件，經本院以86
    年度訴字第1242號刑事判決判處有期徒刑3年3月，於86年7
    月1日確定，前開二案經定應執行刑為有期徒刑3年7月確定
    ；再於86年間因違反肅清煙毒條例案件，經本院以86年度訴
    字第2072號刑事判決判處有期徒刑3年6月，於86年12月2日
    確定，並與前開有期徒刑3年7月接續執行，入監服刑後，於
    89年12月19日假釋付保護管束，保護管束期間原至93年8月
    9日期滿，然乙○○於假釋期間，再於92年間因施用毒品案
    件，經本院以92年度毒聲字第1910號裁定送觀察、勒戒後，
    臺灣臺中看守所附設勒戒處所評定有繼續施用之傾向，經臺
    灣臺中地方法院檢察署檢察官以92年度聲戒字第1064號聲請
    強制戒治，由本院以92年度毒聲字第2992號裁定送強制戒治
    ，於93年11月21日執行完畢，並由臺灣臺中地方法院檢察署
    檢察官於93年12月14日以93年度戒毒偵字第294號為不起訴
    處分確定，並經撤銷前開假釋，應執行殘刑有期徒刑3年7月
    又21日，且於92年間因犯竊盜案件，經本院以92年度易字第
    1617號刑事判決判處有期徒刑1年4月，於92年8月18日確定
    ，並與前開殘刑接續執行，嗣依中華民國96年罪犯減刑條例
    減刑，於96年10月10日執行完畢。
二、乙○○猶不知戒改，自93年11月21日強制戒治執行完畢釋放
    後之5年內，基於施用第一級毒品海洛因之犯意，於97年3月
    30 日上午10時許止，在臺中市○區○○○街15巷11號住處
    內，以將第一級毒品海洛因加水稀釋後置入注射針筒再注射
    手臂靜脈之方式，施用第一級毒品海洛因1次。嗣於同日下
    午3時30分許，在臺中市南屯區○○○街與大昌街口，因手上
    有可疑傷口遭警攔檢盤查，並經徵得乙○○同意後採集其尿
    液送檢，結果呈可待因、嗎啡陽性反應而查獲。
三、案經臺中市警察局第四分分局報請臺灣臺中地方法院檢察署
    檢察官偵查起訴。
    理    由
一、訊據被告乙○○對其於前揭時、地施用第一級毒品海洛因之
    事實坦承不諱，且被告為警查獲時，所採尿液送中山醫學大
    學附設醫院檢驗科藥物檢測中心檢驗結果，呈可待因、嗎啡
    陽性反應等情，有尿液檢驗報告1紙存卷足憑，而海洛因施
    用入人體後水解還原成嗎啡，再循嗎啡之代謝方式排出體外
    ，已據行政院衛生署藥物食品檢驗局（81）藥檢壹字第0064
    31號函說明綦詳，顯見被告關於曾於上開時、地施用第一級
    毒品海洛因之自白，應與事實相符。再被告前曾於92年間因
    施用毒品案件，經本院以92年度毒聲字第1910號裁定送觀察
    、勒戒後，臺灣臺中看守所附設勒戒處所評定有繼續施用之
    傾向，經臺灣臺中地方法院檢察署檢察官以92年度聲戒字第
    1064號聲請強制戒治，由本院以92年度毒聲字第2992號裁定
    送強制戒治，於93年11月21日執行完畢，並由臺灣臺中地方
    法院檢察署檢察官於93年12月14日以93年度戒毒偵字第294
    號為不起訴處分確定之事實，有臺灣高等法院被告前案紀錄
    表及臺灣臺中地方法院檢察署刑案資料查註紀錄表各1份在
    卷可佐。綜上，被告於前案強制戒治執行完畢釋放後5年內
    再犯本案施用第一級毒品海洛因之犯行，事證明確，洵堪認
    定。
二、核被告所為，係犯毒品危害防制條例第10條第1項之施用第
    一級毒品罪。被告施用毒品前之持有毒品行為，本應以持有
    論，惟持有後進而施用，其持有之低度行為應被施用之高度
    行為所吸收，故不再另論其持有毒品罪。被告前曾於86年間
    因違反麻醉藥品管理條例案件，經本院以86年度易字第197
    號刑事判決有期徒刑6月，於86年4月26日確定，又於86年間
    因違反肅清煙毒條例案件，經本院以86年度訴字第1242號刑
    事判決判處有期徒刑3年3月，於86年7月1日確定，前開二案
    經定應執行刑為有期徒刑3年7月確定；再於86年間因違反肅
    清煙毒條例案件，經本院以86年度訴字第2072號刑事判決判
    處有期徒刑3年6月，於86年12月2日確定，並與前開有期徒
    刑3年7月接續執行，入監服刑後，於89年12月19日假釋付保
    護管束，保護管束期間原至93年8月9日期滿，然被告於假釋
    期間，再於92年間因犯施用毒品案件，而經撤銷前開假釋，
    應執行殘刑有期徒刑3年7月又21日，且於92年間因犯竊盜案
    件，經本院以92年度易字第1617號刑事判決判處有期徒刑1
    年4月，於92年8月18日確定，並與前開殘刑接續執行，嗣依
    中華民國96年罪犯減刑條例減刑，於96年10月10日執行完畢
    之事實，有臺灣高等法院被告前案紀錄表及臺灣臺中地方法
    院檢察署刑案資料查註紀錄表各1份在卷足參，其於5年以內
    再故意犯本件有期徒刑以上之罪，應依刑法第47條第1項規
    定，論以累犯，並加重其刑。爰審酌被告前已有施用毒品之
    素行，經觀察、勒戒及強制戒治執行完畢，仍無視於毒品對
    於自身健康之戕害及國家對於杜絕毒品犯罪之禁令，復有本
    案施用毒品犯行，雖以施用毒品者犯罪心態與一般刑事犯罪
    之本質並不相同，容應以病人之角度為考量，並側重適當之
    醫學治療及心理矯治為宜，且被告坦承犯行，亦表悔意之犯
    後態度等一切情狀，量處如主文所示之刑，以示懲儆。
據上論斷，應依刑事訴訟法第273條之1第1項、第299條第1項前
段，毒品危害防制條例第10條第1項，刑法第11條前段、第47條
第1項，判決如主文。
本案經檢察官甲○○到庭執行職務
中    華    民    國    97    年    9     月    4     日
                    刑事第9庭    法  官  周瑞芬
上正本證明與原本無異。
如不服本判決，應於送達後10日內向本院提出上訴狀（須附繕本
），上訴於臺灣高等法院臺中分院。
上訴書狀如未敘述理由，應於上訴期間屆滿後20日內補提理由書
於本院。
                                 書記官  孫立文
中    華    民    國    97    年    9     月    4     日
附錄本判決論罪科刑法條
毒品危害防制條例第10條：
  施用第1級毒品者，處6月以上5年以下有期徒刑。
  施用第2級毒品者，處3年以下有期徒刑。


司法院資訊處製作；財團法人民間司法改革基金會備份。
